ACORDAO-COMPLETO-2365217

ACÓRDÃO DE RELAÇÃO

ACÓRDÃO DE RELAÇÃO 7110/2019 ATA 27/2019 - SEGUNDA CÂMARA

Acórdão 7110/2019-TCU-Segunda Câmara
Os Ministros do Tribunal de Contas da União, reunidos em Sessão de 2ª Câmara, ACORDAM, por unanimidade, com fundamento nos arts. 1º, inciso V, e 39, inciso II, da Lei nº  8.443, de 1992, e nos arts. 1º, VIII, 143, II, 259, II, e 260, § 6º, do Regimento Interno do TCU, aprovado pela Resolução nº 246, de 2011, além dos arts. 3º, §§ 6º e 7º, I, da Resolução TCU nº  206, de 2007, c/c o item 9.4 do Acórdão 420/2007-TCU-Plenário, em considerar prejudicadas, por inépcia, as apreciações para fins de registro dos atos de concessão de pensão especial de ex-combatentes relacionados no item 1.1 deste Acórdão, diante das inconsistências nos dados registrados, sem as justificativas por parte do gestor, e prolatar as determinações abaixo indicadas, de acordo com os pareceres emitidos nos autos:
1. Processo TC-Processo 012.639/2019-2 (PENSÃO ESPECIAL DE EX-COMBATENTE) 
	1.1. Interessados: Augusta Pancote Maganhi (CPF XXX.638.747-XX) ; Claudio Monteiro (CPF XXX.210.967-XX) ; Jorge Marques de Andrade (CPF XXX.048.917-XX) ; Luiza de Almeida Duarte (CPF XXX.402.417-XX) ; Maria Abigail da Silva (CPF XXX.436.587-XX) ; Maria Jose de Almeida Duarte (CPF XXX.731.627-XX) ; Maria de Lourdes Alves de Andrade (CPF XXX.528.937-XX) ; Marli Monteiro (CPF XXX.954.017-XX) ; Rosimar Maganhi (CPF XXX.590.667-XX) e Severina Basílio do Nascimento Monteiro (CPF XXX.743.147-XX) 
	1.2. Órgão: 1ª Região Militar – Comando do Exército.
	1.3. Relator: Ministro-Substituto André Luís de Carvalho.
	1.4. Representante do Ministério Público: Procurador Júlio Marcelo de Oliveira.
	1.5. Unidade Técnica: Secretaria de Fiscalização de Pessoal (Sefip) .
	1.6. Representação legal: não há.
	1.7. Determinar:
	1.7.1. à 1ª Região Militar do Comando do Exército que, no prazo de 30 (trinta) dias contados da ciência deste Acórdão, cadastre no Sisac os novos atos de concessão de pensão especial de ex-combatentes em favor dos interessados relacionados no item 1.1 deste Acórdão, corrigindo a falha apontada pelo TCU, além de preencher o campo de “Esclarecimentos do Gestor de Pessoal” para detalhar e justificar a situação concreta, nos termos do art. 260, § 6º, do Regimento Interno do TCU, e, via controle interno, encaminhe o referido ato ao Tribunal de Contas da União para a derradeira apreciação;
	1.7.2. à Sefip que adote as seguintes medidas:
	1.7.2.1. envie a cópia do presente Acórdão, acompanhado do parecer da unidade técnica, à 1ª Região Militar do Comando do Exército, para ciência e adoção das providências cabíveis; e
	1.7.2.2 arquive o presente processo, sem prejuízo de promover o monitoramento da determinação prolatada pelo item 1.7.1 deste Acórdão.

Segunda Câmara

1ª Região Militar - Comando do Exército.

Augusta Pancote Maganhi (CPF XXX.638.747-XX); Claudio Monteiro (CPF XXX.210.967-XX); Jorge Marques de Andrade (CPF XXX.048.917-XX); Luiza de Almeida Duarte (CPF XXX.402.417-XX); Maria Abigail da Silva (CPF XXX.436.587-XX); Maria Jose de Almeida Duarte (CPF XXX.731.627-XX); Maria de Lourdes Alves de Andrade (CPF XXX.528.937-XX); Marli Monteiro (CPF XXX.954.017-XX); Rosimar Maganhi (CPF XXX.590.667-XX) e Severina Basílio do Nascimento Monteiro (CPF XXX.743.147-XX)

ANDRÉ DE CARVALHO

não há.

Procurador Júlio Marcelo de Oliveira.

PENSÃO ESPECIAL DE EX-COMBATENTE (PEEC)

Secretaria de Fiscalização de Pessoal (Sefip).